# 为什么《企业准则第 4 号－固定资产》解释等没有文号

提问人：aegis 时间：2016-01-27 16:26:30
解释总共才 8 个，而且不是 1 个单独针对某号准则的；不知道楼主的这些解释哪来的？

回答人：chenyiwei
如楼上网友所述，这些“解释”是现在的准则应用指南的征求意见稿，因此从未有过正式的法律效力，不能作为会计处理的依据。现在各准则的应用指南（除了 2014 年新发布和新修订的 8 项准则以外）是 2006 年 10 月 31 日发布的“财会[2006]18号文”后附的企业会计准则应用指南。